臺灣新竹地方法院民事小額判決  
110年度竹小字第522號
原      告  余岳廷  
被      告  鄭安捷  
訴訟代理人  曾錦國  
上列當事人間損害賠償事件，本院於民國110年10月5日辯論終結
，判決如下：
    主      文
被告應給付原告新臺幣陸仟元，及自民國一一○年八月十一日起
至清償日止，按週年利率百分之五計算之利息。
訴訟費用新臺幣壹仟元由被告負擔。
本判決得假執行。
    事實及理由
一、原告起訴主張：被告於民國110年4月25日約13時23分許駕駛
    車牌號碼：00-0000自小客車（下稱肇事車輛），在新竹市○
    ○路○段000號停車場內，不慎擦撞到原告所有車牌號碼：000
    -0000自用小客車（下稱系爭車輛），致系爭車輛毀損送修
    ，因原告工作需要常使用車輛，系爭車輛送修期間，原告需
    租車使用，共計支付租車費用新臺幣（下同）6,000元，請
    求被告賠償原告租車費用，被告置之不理。為此，爰依侵權
    行為之法律關係提起本件訴訟，請求被告賠償原告租用代步
    車費用6,000元等語。並於本院聲明：被告應給付原告6,000
    元，及自起訴狀繕本送達之翌日起至清償日止，按年息百分
    之5計算之利息。
二、被告則以：關於原告系爭車輛維修費用已經支付了，保險公
    司無法賠償代步費用。當時有和原告協談騎乘機車而補貼油
    費方式，但原告不同意，且從竹北到新竹的方式有很多種，
    原告可以選擇開車以外的方式往返。被告對於系爭車輛維修
    項目沒有意見，但系爭車輛已經超過4年，當時理賠時也沒
    有扣除零件折舊等語。並於本院聲明：原告之訴駁回。
三、本院之判斷：
（一）原告主張之前揭事實，業據提出汽車出租單、新竹市警察
      局第一分局北門派出所受理案件證明單、結帳工單等件為
      證，並有新竹市警察局第一分局110年7月28日竹市警一分
      偵字第1100016945號函文暨所附之職務報告、陳報單、受
      理案件證明單、受理各類案件紀錄表、照片黏貼紀錄表等
      件附卷可稽，被告亦自承已支付系爭車輛維修費用，勘信
      原告主張為真實。
（二）又本件肇事地點為新竹市○○路○段000號私人停車場，非道
      路範圍，然關於道路駕駛之注意義務，仍應認得類推適用
      道路交通安全規則之規定。按汽車行駛時，駕駛人應注意
      車前狀況，並隨時採取必要之安全措施。道路交通安全規
      則第94條第3項定有明文。經查，當時天氣晴、視線正常
      、無障礙物等情，有新竹市警察局第一分局函送之事故照
      片在卷可參，是依其情節並無不能注意之情事，詎被告於
      事故發生當時欲駛離停車場，本應注意上開規定，謹慎緩
      慢駛出，卻疏未注意車前狀況，以致其駕駛之肇事車輛擦
      撞停於停車格內之系爭車輛，被告就本件車禍發生顯有過
      失，原告則無過失，且系爭車輛之損壞與被告之過失行為
      間具有相當因果關係。則被告就本件肇事應負過失侵權行
      為責任，堪以認定。
（三）又按因故意或過失不法侵害他人之權利者，負損害賠償責
      任；又汽車、機車或其他非依軌道行駛之動力車輛，在使
      用中加損害於他人者，駕駛人應賠償因此所生之損害；民
      法第184條第1項前段、第191條之2分別定有明文。原告主
      張因本件車損發生無法駕駛系爭車輛，修車工作天為4天
      ，期間需租車使用，租金每日1,500元，租金共計6,000元
      ，固據其提結帳工單及和雲行動服務股份有限公司（下稱
      和雲公司）汽車出租單為憑。依上開結帳工單記載，系爭
      車輛之進廠維修時間為110年5月3日至110年5月6日，佐以
      上開汽車出租單租車日期相同，堪信原告主張其於系爭車
      輛維修期間係承租汽車代步乙節，並非無稽。被告對於系
      爭車輛維修項目並不爭執，惟主張原告可以選擇開車以外
      方式往返竹北到新竹等語。然原告為系爭車輛之所有權人
      ，有使用或指定他人使用系爭車輛之權利，自得請求無法
      使用系爭車輛期間向第三人租賃、借用車輛之支出。原告
      主張按每日1,500元計算租金，尚未逾一般市場自用小客
      車租賃行情，則原告請求系爭車輛修車期間代步租車費用
      ，尚屬適當。據此，系爭車輛維修期間4日，原告請求修
      車期間支出租車費用6,000元（計算式如下：1,500元×4日
      ＝6,000元），應屬有據。
（四）末按給付無確定期限者，債務人於債權人得請求給付時，
      經其催告而未為給付，自受催告時起，負遲延責任。其經
      債權人起訴而送達訴狀，或依督促程序送達支付命令，或
      為其他相類之行為者，與催告有同一之效力；遲延之債務
      ，以支付金錢為標的者，債權人得請求依法定利率計算之
      遲延利息。但約定利率較高者，仍從其約定利率；應付利
      息之債務，其利率未經約定，亦無法律可據者，週年利率
      為百分之五，民法民法第229條第2項、第223條第1項、第
      203條定有明文。本件原告依侵權行為之法律關係請求被
      告賠償屬無確定期限債務，原告請求被告自民事起訴狀繕
      本送達翌日即自110年8月11日起至清償日止，按週年利率
      百分之5給付遲延利息，即屬有據。
四、綜上所述，原告依侵權行為之法律關係，請求被告賠償6,00
    0元，及自110年8月11日起至清償日止，按週年利率百分之5
    計算之利息，為有理由，應予准許。又本件係適用小額訴訟
    事件為被告敗訴之判決，應依職權宣告假執行，並於判決時
    確定訴訟費用額如主文第2項所示之金額。
據上論結，本件原告之訴為有理由，依民事訴訟法第436條之23
、第436條第2項、第78條、第436條之19第1項、第436條之20，
判決如主文。
中　　華　　民　　國　　110 　年　　10　　月　　19　　日
                  新竹簡易庭    法  官  邱玉汝
以上正本證明與原本無異。
如對本判決上訴，非以其違背法令為理由不得為之，且須於判決
送達後20日內向本院提出上訴狀並記載上訴理由（須按他造當事
人之人數附繕本）；如委任律師提起上訴者，應一併繳納上訴審
裁判費。
中　　華　　民　　國　　110 　年　　10　　月　　19　　日
                                書記官  陳筱筑